臺灣雲林地方法院民事裁定
110年度亡字第22號
聲  請  人  臺灣雲林地方檢察署檢察官王聖豪

非訟代理人  許惠雯  
上列聲請人聲請死亡宣告事件，本院裁定如下：
    主      文
宣告黃迫來（女、民國00年0月00日生、國民身分證統一編號：Z
000000000號、最後住所：雲林縣○○鎮○○里0鄰○○00號）於中華民
國一百零八年六月二十五日下午十二時死亡。
程序費用新臺幣壹仟元由黃迫來之遺產負擔。
    事實及理由
一、聲請意旨略以：失蹤人黃迫來（女、民國00年0月00日生、
    國民身分證統一編號：Z000000000號、最後住所：雲林縣○○
    鎮○○里0鄰○○00號），經雲林○○○○○○○○戶籍員於民國101年9
    月28日查訪其親屬黃麗美時，知悉黃迫來已失蹤，戶籍員復
    於108年6月25日查訪當地里長高榮慶，答稱知悉黃迫來已失
    蹤3至40年云云，且經查詢有關黃迫來之入出境資料、社會
    安置機構、殯葬設施使用、健保就醫、國民年金、勞保老年
    給付、老農津貼、公教退撫給與、社會福利補助、國軍退除
    役官兵輔導委員會領取各項給付等紀錄，皆查無黃迫來之行
    蹤，應認黃迫來至遲於當地里長高榮慶受訪前3年即105年6
    月25日即已失蹤，失蹤人失蹤時已滿80歲，失蹤迄今已逾3
    年，爰依法聲請准對黃迫來為死亡宣告等語。
二、按失蹤人失蹤滿7年後，法院得因利害關係人或檢察官之聲
    請，為死亡之宣告；失蹤人為80歲以上者，得於失蹤滿3年
    後，為死亡之宣告；受死亡宣告者，以判決內所確定死亡之
    時，推定其為死亡；前項死亡之時，應為前條各項所定期間
    最後日終止之時，但有反證者，不在此限，民法第8條第1項
    、第2項、第9條第1項、第2項分別定有明文。
三、經查，聲請人主張之事實，業據其提出失蹤人黃迫來及其配
    偶、父母、子女、全部兄弟姊妹之戶籍謄本、親屬系統表、
    雲林○○○○○○○○親屬、鄰里長或鄰居訪查紀錄表、訪查紀錄綜
    合研判、訪談現場照片4張、內政部移民署109年10月22日移
    署資字第1090111130號函暨所檢附之中外旅客個人歷次入出
    境資料(查無黃迫來入出境資料)、雲林縣政府110年3月22日
    府社障二字第1102618599號函、嘉義市殯葬管理所110年3月
    12日嘉市殯服字第1100050343號函、雲林縣斗六市公所110
    年3月12日斗六市殯字第1100007396號函、雲林縣土庫鎮公
    所110年3月11日土鎮殯字第1100003716號函、雲林縣四湖鄉
    公所110年3月24日四鄉殯字第1100004045號函、雲林縣古坑
    鄉公所110年3月12日古鄉民字第1100004128號函、雲林縣斗
    南鎮公所110年3月12日雲南鎮民字第1100004332號函、雲林
    縣林內鄉公所110年3月12日林鄉民字第1100003167號函、雲
    林縣西螺鎮公所110年3月11日西鎮殯字第1100004464號函、
    雲林縣虎尾鎮公所110年3月12日虎鎮殯字第1100005769號函
    、雲林縣元長鄉公所110年3月16日元鄉民字第1100002896號
    函、雲林縣臺西鄉公所110年4月21日臺鄉宗字第1100005644
    號函、雲林縣水林鄉公所110年3月11日雲水鄉宗字第110000
    3390號函、雲林縣口湖鄉公所110年3月12日口鄉民字第1100
    004482號函、雲林縣二崙鄉公所110年3月11日二鄉民字第11
    00002998號函、雲林縣東勢鄉公所110年3月25日東鄉社字第
    1100003593號函、雲林縣麥寮鄉公所110年3月12日麥鄉民字
    第1100005245號函、雲林縣崙背鄉公所110年4月12日崙鄉殯
    字第1100004650號函、雲林縣褒忠鄉公所110年3月29日褒鄉
    民字第1100003341號函、雲林縣大埤鄉公所110年3月12日埤
    鄉民字第1100002846號函、雲林縣莿桐鄉公所110年3月22日
    刺鄉殯字第1100003515號函、雲林縣北港鎮公所110年3月11
    日港鎮民字第1100003908號函、雲林○○○○○○○○109年9月23日
    雲北戶字第1090002302號函、110年3月9日雲北戶字第11000
    00616號函、110年3月9日雲北戶字第1100000617號函、111
    年6月30日雲北戶字第1110001562號函暨所檢附之查詢清查
    人口資料、雲林縣警察局北港分局109年9月30日雲警港防字
    第1090011329號函、80歲以上連續3年(105年至107年)清查
    成果為行方不明且未列失蹤人口名冊、80歲以上行方不明人
    口社會生活軌跡資料比對紀錄5份等件為證，復經本院公示
    催告屬實。而失蹤人於本件公示催告期間內，未見有人陳報
    失蹤人之生死，亦經聲請人代理人到庭陳述明確，是足信聲
    請人之主張屬實，為有理由，應予淮許。本件失蹤人黃迫來
    至遲於105年6月25日已行方不明，即應以該日為失蹤人失蹤
    之日為宜，又本件失蹤人黃迫來係於24年6月21日出生，於1
    05年6月25日失蹤時已滿80歲，而失蹤人黃迫來既於105年6
    月25日失蹤，依前揭規定，計至108年6月25日失蹤屆滿3年
    ，自應推定其於是日下午12時為死亡之時，爰宣告如主文所
    示。
四、依家事事件法第154條第3項，裁定如主文。　　　　
中　　華　　民　　國　 111　　年　　8 　　月　  2   　日
                    家事法庭  法  官  黃瑞井           
以上正本係照原本作成。
如不服本裁定應於送達後10日內向本院提出抗告狀，並繳納抗告
費新臺幣1,000元。
中　　華　　民　　國　 111　　年　　8 　　月　　2 　　日
                              書記官  顏錦清